【裁判字號】    90,易,176
【裁判日期】    900226
【裁判案由】    賭博
【裁判全文】
台灣台中地方法院刑事判決                            九十年度易字第一七六號
    公  訴  人  臺灣台中地方法院檢察署檢察官
    被      告  乙○○
右列被告因賭博案件，經檢察官提起公訴（八十九年偵字第二○五三六號），本院判
決如左：
    主      文
乙○○幫助以賭博為常業，累犯，處有期徒刑伍月，如易科罰金以參佰元折算壹日。
    事      實
一、乙○○前曾因犯二次賭博案件之前科，其中最近一次於民國（下同）八十九年三
    月八日，經本院判處有期徒刑四月確定，甫於同年四月二十七日易科罰金執行完
    畢，仍不知悔改，明知甲○○（更名前江振杰，經本院判處有期徒刑五月）從事
    擺設賭博性電動機具與不特定之顧客賭博財物，復基於幫助之犯意，於八十九年
    六月二十八日，在其所承租經營位於台中市○區○○○路七三０巷二十三號一樓
    「生活便利商店」內，以每月租金新台幣（下同）一萬二千元之代價，將該便利
    商店旁後方之倉庫出租予甲○○使用，甲○○即自同日起在該址旁倉庫即公眾得
    出入之場所，連續擺設賭博性電動機具「小瑪琍」四台、「滿天五星」二台、「
    麻將」二台及「迷你列車」一台與不特定之顧客從事賭博財物多次，並以之此為
    常業。凡參與賭博之人，每次付新台幣十元，機具上即顯示十分（比例一比一）
    ，押中者可得倍數不等之分數，再依累積之分數以同一比例兌換現金；如未押中
    者，機具上之分數則依其押注之分數自動消失，賭資則歸甲○○取得。嗣於八十
    九年八月九日十一時三十五分許，在上址倉庫內經警臨檢查獲甲○○，並扣得正
    犯甲○○所有（更名前江振杰，經本院判處有期徒刑五月，扣案之賭資現金五萬
    三千四百十元及上述電動機具九台。業已由本院並諭知沒收）賭資現金五萬三千
    四百十元及上述電動機具九台。
二、案經本院移送台灣台中地方法院檢察署檢察官自動檢舉偵查起訴。
    理      由
一、訊據被告乙○○雖矢口否認右揭犯行，並辯稱：當時甲○○承租時是說
    要放電玩    機具的外殼在倉庫內，伊並不知他擺設電動機具賭博，伊等是八十
    九年六月二十    八日簽立租賃契約書，直至甲○○被查獲時伊才知道云云。然
    查：（一）右揭被    告於何時、地簽約以每月租金一萬二千元出租上址旁倉庫
    予甲○○使用，從事擺設電動機具賭博財物之事實，業據證人即另案被告甲○○
    於本院八十九年十一月三日審理中（八十九年易字第三二四五號）及台灣台中地
    方法院檢察署檢察官偵查中分別指證明確，復經被告坦承出租倉庫予甲○○使用
    之事實，並有甲○○提出附卷之契約書正本一份可稽。（二）又被告前曾犯有二
    次賭博案件之前科，其中先後犯行均係因在上址便利商店內擺設電動賭博機具，
    連續與不特定之顧客賭博財物，經本院分別判處罰金三千元及有期徒刑四月確定
    ，有本院八十七年易字第二七三八號及八十九年易字第六三九號判決書各一份可
    稽，依此難謂被告不知擺設電動機具賭博財物一事。（三）再者，當時承租人甲
    ○○擺設電動機具賭博之倉庫，距離被告所經營上址便利商店甚近，衡情豈有被
    告出租一個多月後仍不知承租人擺設電動機具賭博之理？且設若當時被告出租場
    地僅供承租人放置電玩機具之外殼，何以月租須付一萬二千元之多？於理亦有不
    符。綜上所述，顯見出租時被告即已知承租人擺設電動機具賭博財物之事，是其
    前開辯稱否認，應係事後意圖卸責之詞，不足採信。事證明確，犯行洵以認定。
二、核被告所為，係犯刑法第三十條第一項、第二百六十七條所定之幫助常業賭博罪
    ，併依幫助犯之例，減輕其刑。查被告乙○○前曾因犯二次賭博案件之前科，其
    中最近一次於民國（下同）八十九年三月八日，經本院判處有期徒刑四月確定，
    甫於同年四月二十七日易科罰金執行完畢，有台灣台中地方法院檢察署刑案資料
    查註紀錄表及台灣高等法院被告全國前案紀錄表各一紙附卷可按，其於五年內再
    犯本件有期徒刑以上之罪，為累犯，應依法加重其刑。爰審酌被告犯罪之動機、
    目的、被告幫助擺設僅九台之電動賭博機具供人睹博，對社會秩序及善良風俗危
    害程度，否認犯行之犯後態度等一切情狀，量處如主文所示之刑，並諭知易科罰
    金之折算標準，以示懲儆。至扣案之賭資現金五萬三千四百十元及上述電動機具
    九台，係正犯甲○○所有（更名前江振杰業經本院判處有期徒刑五月），本院並
    就已扣案之賭資現金五萬三千四百十元及上述電動機具九台並諭知沒收，有本院
    八十九年度易字第三二四五號附卷可證。本件僅係普通幫助犯，並非共同正犯，
    因此幫助犯不適用責任共同之原則，對正犯所有供犯罪所用之物，毋庸並為沒收
    之宣告，是本院就已在正犯案件扣案物品，並不諭知沒收，併此敘明。按中華民
    國九十年一月四日修正，同年月十日經總統公布施行之刑法第四十一條規定：「
    犯最重本刑為五年以下有期徒刑以下之刑之罪，而受六個月以下有期徒刑或拘役
    之宣告，因身體、教育、職業、家庭之關係或其他正當事由，執行顯有困難者，
    得以一元以上三元以下折算壹日，易科罰金。但確因不執行所宣告之刑，難收矯
    正之效，或難以維持法秩序者，不在此限。」「併合處罰之數罪，均有前項情形
    ，其應執行之刑逾六月者，亦同」又前述易科罰金之折算標準，業據罰金罰鍰提
    高標準條例第二條前段定，就其原訂數額提高為一百倍折算壹日。依首揭規定，
    本件被告於行為後，法律有變更，自應適用裁判時之法律，併此敘明。
三據上論斷，應依刑事訴訟法第二百九十九條第一項前段，刑法第二條第一項前段
、第三十條、第四十七條、第二百六十七條、第四十一條第一項前段，罰金罰鍰提高
標準條例第一條前段第二條，判決如主文。
本案經檢察官謝名冠到庭執行職務。
中      華      民      國    九十      年      二      月    二十六    日
                         臺灣臺中地方法院刑事第七庭
                                     法  官  黃  松  竹
右正本證明與原本無異。
如不服本判決，應於判決送達後十日內向本院提出上訴狀，上訴於臺灣高等法院臺中
分院( 須附繕本 )。
                                     書記官
中    華    民    國      九十      年       二      月     二十六    日
附錄︰
中華民國刑法第三十條
(從犯及其處罰)
幫助他人犯罪者，為從犯。雖他人不知幫助之情者，亦同。
從犯之處罰，得按正犯之刑減輕之。
中華民國刑法第二百六十七條
(常業賭博罪)
以賭博為常業者，處二年以下有期徒刑，得併科一千元以下罰金。


司法院資訊處製作；財團法人民間司法改革基金會備份。
